臺灣高雄地方法院刑事裁定
111年度聲字第1659號
聲  請  人  臺灣高雄地方檢察署檢察官
受  刑  人  簡有助



上列聲請人因受刑人數罪併罰有二裁判以上，聲請定其應執行之
刑（111年執聲字第1340號），本院裁定如下：
　　主  文
簡有助所犯如附表所示之伍罪，所處各如附表所載之刑，應執行
有期徒刑壹年，如易科罰金，以新臺幣壹仟元折算壹日。
    理　由
一、聲請意旨略以：本件受刑人簡有助因犯竊盜等罪，先後經判
    決確定各如附表所示之刑，應依刑法第50條、第53條及第51
    條第5款，定其應執行之刑，爰依刑事訴訟法第477條第1項
    聲請裁定等語。
二、按二裁判以上所宣告之數罪，均在裁判確定前所犯者，應依
    刑法第51條之規定，定其應執行之刑，刑法第53條定有明文
    ；另數罪併罰，應依分別宣告其罪之刑為基礎，定其應執行
    刑，此觀刑法第51條規定自明，故一裁判宣告數罪之刑，雖
    曾經定其執行刑，但如再與其他裁判宣告之刑定其執行刑時
    ，前定之執行刑當然失效，仍應以其各罪宣告之刑為基礎，
    定其執行刑，不得以前之執行刑為基礎，以與後裁判宣告之
    刑，定其執行刑（最高法院59年度台抗字第367 號裁定參照
    ）。再按法律上屬於自由裁量事項，尚非概無法律性之拘束
    ，在法律上有其外部界限及內部界限。前者法律之具體規定
    ，使法院得以具體選擇為適當裁判，此為自由裁量之外部界
    限。後者法院為自由裁量時，應考量法律之目的，法律秩序
    之理念所在，此為自由裁量之內部界限。法院為裁判時，二
    者均不得有所踰越。另數罪併罰而有二裁判以上，應定其應
    執行刑之案件，法院所為刑之酌定，固屬自由裁量事項，然
    對於法律之內、外部界限，仍均應受其拘束（最高法院91年
    台非字第32號、92年度台非字第187號判決意旨參照）。末
    按刑法第41條第8項規定：「第1項至第4項及第7項之規定，
    於數罪併罰之數罪均得易科罰金或易服社會勞動，其應執行
    之刑逾6月者，亦適用之」，倘受刑人所受之宣告刑均合於
    刑法第41條第1項前段得易科罰金之規定，定應執行之刑固
    超過6個月，依前開說明，仍得易科罰金，併予敘明。
三、本件受刑人所犯竊盜如附表所示之5罪，業經本院先後判處
    如附表所示之刑，並於如附表所示之日期分別確定在案，有
    臺灣高等法院被告前案紀錄表及附表所列各該刑事判決在卷
    可稽，茲檢察官聲請定其應執行之刑，本院審核認聲請為正
    當，應定其應執行之刑。又受刑人所犯如附表編號4、編號5
    所示之2罪，固經該編號所示之判決定應執行刑為有期徒刑9
    月確定，惟徵諸上開說明，受刑人既有上開附表所示之罪應
    定其應執行刑，則前揭所定之應執行刑即當然失效，本院自
    可更定附表所示之罪之應執行刑。是本院定其應執行刑，不
    得逾越刑法第51條第5款所定法律之界限，即不得重於附表
    所示5罪之總和（即有期徒刑1年8月），亦應受內部界限之
    拘束（即有期徒刑1年7月）。另審之受刑人所犯如附表所示
    5罪均為竊盜罪，犯罪類型相同，且犯罪時間僅相距未逾1月
    ，併衡諸受刑人個人之應刑罰性、對於社會之整體危害程度
    以及請求從輕量刑（見臺灣高雄地方檢察署111年度執聲字
    第1340號卷附「臺灣高雄地方檢察署受刑人是否同意聲請定
    執行刑調查表」自明）等一切情狀。準此，受刑人所犯如附
    表所示之罪定其應執行刑如主文所示。又因受刑人所犯之罪
    ，合於數罪併罰之要件，且均得易科罰金（經確定裁判宣告
    之易科罰金折算標準均為新臺幣1千元折算1日），爰刑法第
    41條第1項、第8項規定，併諭知易科罰金之折算標準。
據上論斷，依刑事訴訟法第477條第1項，刑法第53條、第51條第
5款、第41條第1項、第8項，裁定如主文。
中　　華　　民　　國　　111 　年　　10　　月　　3 　　日
                  刑事第十六庭  法　官  施君蓉
以上正本證明與原本無異。
如不服本裁定，應於送達後5日內，向本院提出抗告狀。
因疫情而遲誤不變期間，得向法院聲請回復原狀。
中　　華　　民　　國　　111 　年　　10　　月　　3 　　日
                                書記官  陳雅惠
附表：
編號 罪 名 宣告刑 犯罪日期     最後事實審        確定判決   備  註     法院、案號 判決日期 法院、案號 確定日期  1 竊盜 有期徒刑2月，如易科罰金，以新臺幣1千元折算1日  110年7月23日 高雄地院110年度簡字第3090號 110年11月16日 高雄地院110年度簡字第3090號 110年12月22日 編號4、5曾經該編號所示判決，定其應執行刑為有期徒刑9月。 2 竊盜 有期徒刑4月，如易科罰金，以新臺幣1千元折算1日 110年8月1日 高雄地院110年度簡字第3776號 110年12月27日 高雄地院110年度簡字第3776號 111年2月8日  3 竊盜 有期徒刑4月，如易科罰金，以新臺幣1千元折算1日  110年7月31日 高雄地院110年度簡字第3509號 111年1月18日 高雄地院110年度簡字第3509號 111年3月2日  4 竊盜 有期徒刑5月，如易科罰金，以新臺幣1千元折算1日 110年7月11日 高雄地院111年度審易字第28號 111年7月19日 高雄地院111年度審易字第28號 111年8月24日  5 竊盜 有期徒刑5月，如易科罰金，以新臺幣1千元折算1日 110年7月13日